臺灣新竹地方法院刑事判決　　　　　　　 96年度易字第239號
　　公　訴　人　臺灣新竹地方法院檢察署檢察官
　　被　　　告　甲○○
　　　　　　　　　　　　　13.
　　　　　　　　　　　　駐地：.
上列被告因竊盜案件，經檢察官提起公訴（96年度偵字第2055號
），本院依簡式審判程序判決如下：
    主  文
甲○○竊盜，處有期徒刑月，如易科罰金，以新臺幣壹仟元折
算壹日。又竊盜，處有期徒刑月，如易科罰金，以新臺幣壹仟
元折算壹日。又竊盜，處有期徒刑月，如易科罰金，以新臺幣
壹仟元折算壹日。又竊盜，未遂，處有期徒刑貳月，如易科罰金
，以新臺幣壹仟元折算壹日，扣案之手電筒壹支沒收。應執行有
期徒刑陸月，如易科罰金，以新臺幣壹仟元折算壹日，扣案之手
電筒壹支沒收。
    事  實
       犯罪事實
一、甲○○意圖為自己不法之所有，分別於附表編號1至3所示之
    犯罪時間、犯罪地點，徒手開啟丁○○等人停放在該處之機
    車座墊，竊取座墊下置物箱放置如附表編號1至3所示之財物
    ，得手後，藏放在其位於新竹市○區○○里○○街91巷32弄
    13號之住處內。
二、甲○○復意圖為自己不法所有，於附表編號4所示之民國96
    年3月24日凌晨3時10分許，在新竹市○區○○○街16號前，
    徒手翻開戊○○管有之車號SMR-106號機車座墊，持手電筒
    翻找置物箱內財物，適為戊○○之兄謝俊宏發覺，致未得逞
    ，經報警而當場查獲，並扣得甲○○所有、供犯附表編號4
    犯行所用之手電筒1支。另循線在甲○○之上開住處內，查
    獲附表編號1至3所示之遭竊財物，查悉上情。
三、案經新竹市警察局第二分局報請臺灣新竹地方法院檢察署檢
    察官偵查起訴。
    理  由
甲、程序部分
    本件被告甲○○所犯竊盜罪，係非死刑、無期徒刑、最輕本
    刑為3年以上有期徒刑之罪，被告於本院準備程序進行中，
    就被訴事實為有罪之陳述，經本院合議庭認合於刑事訴訟法
    第273條之1第1項之規定，裁定進行簡式審判程序。
乙、實體部分
一、訊據被告甲○○就其於附表編號1、2、3所示時間、地點，
    竊取被害人丁○○、乙○○、丙○○所有財物之事實；暨於
    附表編號4所載時、地，持手電筒著手翻開被害人戊○○管
    有之機車座墊欲搜尋財物時，為被害人戊○○之家屬謝俊宏
    發覺而未得手等事實，迭於偵訊及本院準備程序、審理中均
    自白認罪，並有被害人戊○○、曹建誠、丁○○、丙○○於
    警詢中指述財物遭竊之情在卷可參（見偵字第2055號偵查卷
    第18至19、20至22、23至24、61至63頁），並經目擊證人謝
    俊宏於警詢中證述：發覺被告翻開機車座墊、找尋置物箱內
    財物等語在卷可證（見同上偵查卷第15至17頁），且有搜索
    扣押筆錄2份、贓証物認領保管單3紙、現場及查獲照片共10
    幀、車籍查詢資料4紙附卷可稽（見同上偵查卷第32至34、3
    6至38、41至45、47至50、64、68至70頁），復有被告所有
    、供犯附表編號4竊盜犯行所用之手電筒1支扣案可資佐證。
    是認被告上開自白內容應與事實相符，從而，本件事證已臻
    明確，被告為附表編號1至3之竊盜、附表編號4之竊盜未遂
    等犯行，均堪予認定，自應依法予以論罪科刑。
二、論罪科刑
（一）被告為附表編號1、2、3所示行為，各犯刑法第320條第1
      項之竊盜罪。
（二）被告為附表編號4所示行為，各犯刑法第320條第3項、第1
      項之竊盜未遂罪。被告已著手於犯罪行為之實行而不遂，
      為未遂犯，應依刑法第25條第2項之規定，減輕其刑。
（三）被告所犯上開4罪，犯意各別，行為互殊，應予分論併罰
      。
（四）爰審酌被告年僅19歲，正值青年，當力圖向上，竟思不勞
      而獲，於附表1至4所示時、地，多次竊取他人財物，致被
      害人遭受財產上損害，併審酌其行竊手段、方式，所生危
      害程度，暨其犯後坦承犯行堪稱態度良好等一切情狀，分
      別量處如主文所示之刑，定其應執行之刑，並均諭知易科
      罰金折算標準。
三、扣案之手電筒1支，係被告所有、供犯附表編號4之竊盜犯行
    所用之物，業據被告於本院審理中供承無訛，依刑法第38條
    第1項第2款規定，併予宣告沒收。
四、據上論斷，應依刑事訴訟法第273條之1第1項、第299條第1
    項前段，刑法第320條第1項、第320條第3項、第1項、第25
    條、第51條第5款、第41條第1項前段、第38條第1項第2款，
    刑法施行法第1條之1，判決如主文。
本案經檢察官張凱絜到庭執行職務。
中　　華　　民　　國　　96　　年　　6 　　月　　25　　日
                            刑事第一庭法　官    黃美文
以上正本證明與原本無異。
如不服本判決應於收受本判決後10日內向本院提出上訴書狀，其
未敘述上訴理由者，並得於提起上訴後10日內向本院補提理由書
狀 (均須按他造當事人之人數附繕本)「切勿逕送上級法院」。
中　　華　　民　　國　　96　　年　　6 　　月　　25　　日
                                      書記官    陳怡芳
附錄本案論罪科刑所適用法條全文：
刑法第320條：
意圖為自己或第三人不法之所有，而竊取他人之動產者，為竊盜
罪，處 5 年以下有期徒刑、拘役或 5 百元以下罰金。
意圖為自己或第三人不法之利益，而竊佔他人之不動產者，依前
項之規定處斷。
前二項之未遂犯罰之。
附表：
┌──┬─────┬─────┬───┬──────────────┐
│編號│犯罪時間  │犯罪地點  │被害人│犯罪方式及竊取財物          │
├──┼─────┼─────┼───┼──────────────┤
│   1│95年8月上 │新竹市西門│丁○○│徒手開啟車號MWW-797號重型機 │
│    │旬某日    │街中央市場│      │車座墊，竊取置物箱內之黑色皮│
│    │          │外        │      │包1只、識別證1張、會員卡1張 │
│    │          │          │      │、信用卡4張等物，得手後，攜 │
│    │          │          │      │離現場。                    │
├──┼─────┼─────┼───┼──────────────┤
│   2│95年9月下 │新竹市北區│乙○○│徒手開啟車號ARM-850號重型機 │
│    │旬某日    │光田里水田│      │車座墊，竊取置物箱內之健保卡│
│    │          │街91巷29弄│      │、會員卡、行車執照、保險卡各│
│    │          │21號前    │      │1張等物，得手後，攜離現場。 │
│    │          │          │      │                            │
├──┼─────┼─────┼───┼──────────────┤
│   3│96年2月26 │新竹市田美│丙○○│徒手開啟車號MGA-485號重型機 │
│    │日某      │二街58號前│      │車座墊，竊取置物箱內之識別證│
│    │          │          │      │1張、鑰匙2支等物，得手後，  │
│    │          │          │      │攜離現場。                  │
├──┼─────┼─────┼───┼──────────────┤
│   4│96年3月24 │新竹市田美│戊○○│徒手開啟車號SMR-106號輕型機 │
│    │日上午3時 │二街16號前│      │車座墊，持手電筒著手翻找置物│
│    │10分許    │          │      │箱內財物之際，為謝俊宏發覺，│
│    │          │          │      │致未得手。                  │
└──┴─────┴─────┴───┴──────────────┘
